臺灣高等法院臺南分院刑事裁定
111年度毒聲重字第3號
聲  請  人  
即受戒治人  賴啟榮

上列聲請人即受戒治人因違反毒品危害防制條例案件，不服本院
110年度毒抗字第990號中華民國110年12月20日所為之確定裁定
（第一審案號：臺灣臺南地方法院110年度毒聲字第1210號），
聲請重新審理，本院裁定如下： 
    主  文
重新審理之聲請駁回。
    理  由
一、重新審理意旨略以：伊被裁定強制戒治係以心理諮商師臨床
    評估及勒戒期間之行為表現所得出評分結果為63分為依據（
    靜態因子共52分，動態因子共11分），其中「前科紀錄與行
    為表現」合計22分，而總分63分扣除上開22分，其餘41分係
    從何而來？不能以一時之喜惡而擅加分數，總要有依據可循
    ，是否可以提供評分項目，讓伊心服口服，爰聲請重新審理
    等語。
二、按聲請重新審理，應於裁定確定後30日內提起。但聲請之事
    由知悉在後者，自知悉之日起算，毒品危害防制條例第20條
    之1第2項定有明文。查本院110年度毒抗字第990號裁定，經
    本院於110年12月28日送達聲請人，有送達證書附於本院110
    年度毒抗字第990號卷可稽（見該卷第39頁），聲請人於111
    年1月7日向高雄戒治所提出本件聲請重新審理狀，有高雄戒
    治所收件章戳可稽，未逾30日法定期間，故本件聲請程序合
    法，合先說明。
三、次按觀察、勒戒及強制戒治之裁定確定後，有下列情形之一
    ，認為應不施以觀察、勒戒或強制戒治者，受觀察、勒戒或
    強制戒治處分之人，或其法定代理人、配偶，或檢察官得以
    書狀敘述理由，聲請原裁定確定法院重新審理：適用法規
    顯有錯誤，並足以影響裁定之結果者；原裁定所憑之證物
    已證明為偽造或變造者；原裁定所憑之證言、鑑定或通譯
    已證明其為虛偽者；參與原裁定之法官，或參與聲請之檢
    察官，因該案件犯職務上之罪，已經證明者；因發現確實
    之新證據足認受觀察、勒戒或強制戒治處分之人，應不施以
    觀察、勒戒或強制戒治者；受觀察、勒戒或強制戒治處分
    之人，已證明其係被誣告者。毒品危害防制條例第20條之1
    第1項定有明文。其中第5款所定發現「確實之新證據」，除
    須原確定裁定未及審酌，具有「新規性」外，尚須符合「確
    實性」之要件，即足以推翻原裁定，而足另為有利受處分人
    之裁定之情形。　　
四、再觀察、勒戒後，檢察官或少年法院（地方法院少年法庭）
    依據勒戒處所之陳報，認受觀察、勒戒人無繼續施用毒品傾
    向者，應即釋放，並為不起訴之處分或不付審理之裁定；認
    受觀察、勒戒人有繼續施用毒品傾向者，檢察官應聲請法院
    裁定或由少年法院（地方法院少年法庭）裁定令入戒治處所
    強制戒治，其期間為6個月以上，至無繼續強制戒治之必要
    為止，但最長不得逾1年，毒品危害防制條例第20條第2項定
    有明文。依法務部110年3月26日頒布有無繼續施用毒品傾向
    評估標準評分說明手冊，係以前科紀錄與行為表現、臨床評
    估、社會穩定度三項合併計算分數，每一大項皆有靜態因子
    與動態因子。先以靜態因子分數評分，靜態因子分數總分在
    60分（含）以上為「有繼續施用毒品傾向」；60分以下，與
    動態因子分數相加，如果總分在60分（含）以上，為「有繼
    續施用毒品傾向」。
五、重新審理意旨雖以：伊被評分為63分（靜態因子共52分，動
    態因子共11分），其中「前科紀錄與行為表現」合計22分，
    總分63分扣除上開22分，其餘41分係從何而來，而質疑所方
    擅加分數云云。經查：聲請人因施用毒品，經原審法院以11
    0年度毒聲字第889號裁定應送勒戒處所觀察、勒戒，聲請人
    於110年10月26日經執行觀察、勒戒後，經法務部○○○○○○○○
    附設勒戒處所評分人員於110年11月16日評分結果，認聲請
    人⑴前科紀錄與行為表現：「靜態因子：毒品犯罪相關司法
    紀錄4筆，每筆5分，上限10分，得分10分，入所時尿液毒品
    檢驗有多重毒品反應，得分10分，共計20分；動態因子：持
    續於所內抽菸，得分2分」。⑵臨床評估：「靜態因子：物質
    使用行為，有多重毒品（海洛因、安非他命）濫用，得分10
    分，有菸種類濫用，得分2分，有注射使用方式，得分10分
    ，使用期間超過1年，得分10分，共計32分；動態因子：臨
    床綜合評估（含病識感、動機、態度、就醫意願），中度，
    得分4分」。⑶社會穩定度：「靜態因子：0分；動態因子：
    入所後無家人訪視，得分5分」。以上⑴至⑶項合計63分，即
    靜態因子分數共52分（20+32）、動態因子分數11分（2+4+5
    ），靜態因子及動態因子總分合計63分，綜合判斷為「有繼
    續施用毒品傾向」，此有臺南看守所附設勒戒處所110年12
    月1日南所衛字第11000118330號函所檢附之「有無繼續施用
    毒品傾向證明書」及「有無繼續施用毒品傾向評估標準紀錄
    表」在卷可稽（見110年度營毒偵字第184號卷第38-40頁）
    ，業經本院調閱全卷查閱無訛。前述綜合判斷之結果，係勒
    戒處所具相關專業知識經驗之專業人員於聲請人在所執行觀
    察、勒戒期間，依法務部110年3月26日修正之「有無繼續施
    用毒品傾向標準紀錄表」及「有無繼續施用毒品傾向評估標
    準評分說明手冊」，本其專業知識就聲請人之前科紀錄及行
    為表現、臨床評估及社會穩定度等因素所為之綜合判斷，係
    具有科學驗證所得之結論，適用於每一位受觀察、勒戒處分
    之人，具一致性、普遍性、客觀性，所核計各項配分計算及
    總分無誤，由形式上觀察，並無擅斷或濫權等明顯不當之情
    事，自得資為判斷聲請人有繼續施用毒品傾向之證明。聲請
    人質疑臺南看守所附設勒戒處所評分人員依一時之喜惡而擅
    加分數，評分不公云云，顯屬無據。
六、綜上所述，原確定裁定以聲請人有繼續施用毒品之傾向，第
     一審法院依檢察官聲請，裁定令聲請人入戒治處所強制戒
    治，其期間為6個月以上，至無繼續強制戒治之必要為止，
    但最長不得逾1年，核屬有據，本院110年度毒抗字第990號
    裁定駁回聲請人之抗告，自無不合。聲請人對本院確定裁定
    聲請重新審理，所主張之事由不符合毒品危害防制條例第20
    條之1第1項各款規定，是本件聲請重新審理為無理由，應予
    駁回。
據上論結，應依毒品危害防制條例第20條之1第4項前段，裁定如
主文。
中　　華　　民　　國　　111 　年　　2 　　月　　24　　日
                  刑事第七庭    審判長法　官  吳勇輝
                                      法　官  吳錦佳
                                      法　官  黃國永
以上正本證明與原本無異。
不得抗告。
　　　　　　　　　　　　　　　　　　　書記官  葉宥鈞 
中　　華　　民　　國　　111 　年　　2 　　月　　24　　日